臺灣板橋地方法院刑事判決　　　　　　 94年度簡上字第445號
上　訴　人
即　被　告　甲○○
上列上訴人即被告因違反毒品危害防制條例案件，不服本院九十
四年度簡字第二二六三號中華民國九十四年六月二十七日第一審
判決（聲請簡易判決處刑案號：九十四年度核退毒偵字第九三三
號），提起上訴，本院管轄之第二審合議庭判決如下：
    主  文
原判決撤銷。
甲○○施用第二級毒品，處有期徒刑參月，如易科罰金，以參佰
元折算壹日。扣案內有無法析離之微量第二級毒品安非他命殘渣
之塑膠袋壹個，沒收銷燬之；扣案之吸食器壹組，沒收之。
    事  實
一、甲○○前於民國九十三年間，因施用第二級毒品案件，經本
    院以九十三年度毒聲字第一五一二號裁定送觀察、勒戒後，
    經評定無繼續施用毒品傾向，於九十三年十月二十日觀察、
    勒戒執行完畢出所，並由臺灣板橋地方法院檢察署檢察官於
    九十三年十月二十一日以九十三年度毒偵字第四二四五號為
    不起訴處分確定。詎仍不知悔改，明知安非他命為毒品危害
    防制條例第二條第二項第二款所明定之第二級毒品，不得非
    法持有及施用，竟於上開觀察、勒戒執行完畢釋放後五年內
    之九十四年三月十六日晚間某時點，在臺北縣三重市○○街
    一００巷五之一號三樓，以將第二級毒品安非他命置於吸食
    器內用火燒烤，使之產生煙霧再吸食其氣體之方式，施用第
    二級毒品安非他命一次。嗣於九十四年三月十七日晚間八時
    三十分許，為警在上址查獲，並扣得甲○○所有之安非他命
    殘渣袋一個及吸食器一組。
二、案經臺北縣政府警察局蘆洲分局報請臺灣板橋地方法院檢察
    署檢察官偵查後聲請簡易判決處刑。
    理  由
一、上揭犯罪事實，業經被告甲○○於本院準備程序及審理中坦
    承不諱，並有安非他命殘渣袋一個及吸食器一組扣案可資佐
    證；而被告為警查獲後，經警於九十四年三月十八日採集其
    尿液檢體送驗結果，呈安非他命類陽性反應一情，亦有臺北
    縣政府警察局蘆洲分局查獲毒品案件被移送者姓名代碼對照
    表、臺灣檢驗科技股份有限公司九十四年四月七日ＣＨ／二
    ００五／三０五九六號濫用藥物尿液檢驗報告各一紙附卷可
    稽，足認被告之自白與事實相符，洵堪採為認定事實之依據
    。事證明確，被告犯行已堪認定。此外，被告前於九十三年
    間，因施用第二級毒品案件，經本院以九十三年度毒聲字第
    一五一二號裁定送觀察、勒戒後，經評定無繼續施用毒品傾
    向，於九十三年十月二十日觀察、勒戒執行完畢出所，並由
    灣臺板橋地方法院檢察署檢察官於九十三年十月二十一日以
    九十三年度毒偵字第四二四五號為不起訴處分確定等情，亦
    有臺灣板橋地方法院檢察署檢察官九十三年度毒偵字第四二
    四五號不起訴處分書及臺灣高等法院被告前案紀錄表一份在
    卷可考，被告於觀察、勒戒執行完畢釋放後，五年內再犯本
    件施用毒品犯行，應依法論科。
二、核被告所為，係犯毒品危害防制條例第十條第二項之施用第
    二級毒品罪。被告施用第二級毒品安非他命前後持有第二級
    毒品安非他命之低度行為，應為其施用之高度行為所吸收，
    不另論罪。
三、原審認被告上揭犯行，罪證明確，予以論罪科刑，固非無見
    。然查，本件扣案之吸食器一組，係被告所有，供其本件施
    用第二級毒品安非他命犯罪所用之物，已經被告供承在卷，
    原審未查，遽認無證據足資證明該吸食器一組為被告所有，
    並供其本件施用第二級毒品犯行所用，而未併予宣告沒收，
    容有未洽。又刑之量定係實體法上賦予法院得為自由裁量之
    事項，倘其未有逾越法律所規定之範圍，或濫用其權限，即
    不得任意指摘為違法，而原審量定刑期，已審酌被告各種犯
    罪情狀，並無失出，是被告指陳原審量刑過重，請求改判云
    云，自無理由，惟原審判決既有上開可議之處，仍應由本院
    合議庭予以撤銷改判。爰審酌被告曾因施用毒品經送勒戒處
    所執行觀察、勒戒，仍不能戒除毒癮，再次漠視法令禁制而
    犯本罪，顯見其戒除毒癮之意志薄弱，惟念其犯後坦承犯行
    ，態度尚佳，且施用毒品所生危害，實以自戕身心健康為主
    ，對於他人生命、身體、財產等法益，尚無明顯而重大之實
    害等一切情狀，量處如主文所示之刑，並諭知易科罰金之折
    算標準，以示懲儆。又被告前因施用毒品案件，經送觀察、
    勒戒後，認無繼續施用毒品傾向，已獲得法律給予一次不起
    訴處分之機會，竟仍再犯本件，顯見其戒除毒癮意志不堅，
    實有深切反省之必要，自不適再予緩刑之宣告，附此敘明。
    又扣案之安非他命殘渣袋一個，因其上毒品與之已無法析離
    ，應以毒品視之，爰依毒品危害防制條例第十八條第一項前
    段之規定，併予宣告沒收銷燬之；另扣案之吸食器一組，為
    被告所有，供其本件施用第二級毒品安非他命犯罪所用之物
    ，業經被告供承在卷，爰依刑法第三十八條第一項第二款之
    規定，併予宣告沒收之。
據上論斷，應依刑事訴訟法四百五十五條之一第一項、第三項、
第三百六十九條第一項前段、第三百六十四條、第二百九十九條
第一項前段，毒品危害防制條例第十條第二項、第十八條第一項
前段，刑法第十一條、第四十一條第一項前段、第三十八條第一
項第二款，罰金罰鍰提高標準條例第二條，判決如主文。
本案經檢察官黃怡華到庭執行職務。
中　　華　　民　　國　九十四　年　　九　　月　三十　　日
                  刑事第十九庭  審判長法　官  白光華
                                法      　官  楊志雄
                                法      　官  曾淑娟
上列正本證明與原本無異。
本件不得上訴
                                書  記    官  陳金鳳
中　　華　　民　　國　九十四　年　　九　　月　三十　　日
附錄本案論罪科刑法條全文：
毒品危害防制條例第十條第二項：
施用第二級毒品者，處三年以下有期徒刑。
